臺灣新竹地方法院刑事判決
110年度易字第239號
公  訴  人  臺灣新竹地方檢察署檢察官
被      告  吳嘉莉



選任辯護人  洪坤宏律師（法扶律師）
上列被告因竊盜案件，經檢察官提起公訴（110 年度偵字第1077
、1082、1662、1882號），本院判決如下：
    主  文
乙○○犯如附表各該編號所示之罪，各處如附表各該編號「主文
」欄所示之刑及沒收。拘役部分應執行拘役玖拾日，如易科罰金
，以新臺幣壹仟元折算壹日。
    事  實
一、乙○○意圖為自己不法之所有，於民國於109 年10月7 日8
    時53分許，在位於新竹市○○區○○路000○000號處之統一
　　超商豪運門市內，趁店長丙○○未注意之際，徒手竊取擺放
　　於架上之貝納頌咖啡鋁箔包1 瓶（價值新臺幣【下同】15元
　　），得手後藏置在其皮包內，隨即騎乘車牌號碼000-000 號
　　普通重型機車離去。嗣經丙○○發覺有異，乃調閱監視器錄
　　影畫面並報警處理，因而為警循線查悉上情。
二、乙○○另行起意，並意圖為自己不法之所有，於109 年10月
    11日13時18分許，在位於上址之前揭統一超商豪運門市內，
　　趁店長丙○○未注意之際，徒手竊取擺放於架上之咖啡廣場
　　鋁箔包1 瓶及咖哩飯餐盒1 個（總價值80元），得手後藏置
　　在其皮包內，隨即騎乘上開車牌號碼000-000 號普通重型機
　　車離去。嗣經丙○○發覺有異，乃調閱監視器錄影畫面並報
　　警處理，因而為警循線查悉上情。
三、乙○○另行起意，並意圖為自己不法之所有，於110 年1 月
    21日16時17分許，在位於新竹市○區○○街00號處之主富服
　　裝股份有限公司新竹二店分公司（NET 新竹二店門市）內，
　　持客觀上足以對人之生命、身體造成危害足堪作為兇器使用
　　之黑色尖嘴鉗1 支，剪斷放於貨架上之外套2 件、迷彩及卡
　　其長褲3 件及鞋子3 雙（總價值7952元）等物之防盜磁扣而
　　著手竊取，且致該防盜磁扣不堪使用（毀損部分未據告訴）
　　，適乙○○正欲將前開物品置於其隨身皮包內時，旋遭丁○○發覺並制止，因而竊盜未遂。嗣經丁○○報警處理，為警
　　當場扣得前開外套2 件、迷彩及卡其長褲3 件及鞋子3 雙（
　　以上均已發還）暨前揭黑色尖嘴鉗1 支，而循線查悉上情。
四、乙○○另行起意，並意圖為自己不法之所有，於110 年1月27
    日14時59分許，在位於新竹市○區○○路000 號處之臺灣屈臣
    氏個人用品商店股份有限公司北大分公司（屈臣氏門市）內
    ，趁店長甲○○未注意之際，竊取擺放於貨架上之摩戴舒平面
    兒童口罩1 盒、娘家大紅麴膠囊1 盒、大裕消炎止痛膜衣錠
    2 盒、五洲口炎膠囊1 盒、震達等大人膠囊1 盒、永信理冒
    消炎噴液劑1 瓶、大正百保能感冒藥1 盒、中美優美孅油切
    膠囊2 盒、易利氣磁力項圈EX藍色1 盒、易利氣磁力項圈KI
    TTY 限定版EX黑色1 盒、NAILTONE金純植萃指緣油1 瓶、NA
    ILTONE極致八合一護甲油1 瓶及龍角散清喉直爽1盒等物（
    總價值為1 萬952 元），得手後均藏置在其購物包內，未經
    結帳即離開現場，旋因警報器作響，遭店內人員發現而攔阻
    其離去，並報警處理，為警當場扣得摩戴舒平面兒童口罩1 
    盒、娘家大紅麴膠囊1 盒、大裕消炎止痛膜衣錠2盒、五洲
    口炎膠囊1 盒、震達等大人膠囊1 盒、永信理冒消炎噴液劑
    1 瓶、大正百保能感冒藥1 盒、中美優美孅油切膠囊2 盒、
    易利氣磁力項圈EX藍色1 盒、易利氣磁力項圈KITTY 限定版
    EX黑色1 盒、NAILTONE金純植萃指緣油1 瓶、NAILTONE極致
    八合一護甲油1 瓶及龍角散清喉直爽1 盒等物（均已發還）
    ，因而循線查悉上情。
五、案經丙○○訴由新竹市警察局第三分局報請及白國楝訴由新
　　竹市警察局第一分局報請臺灣新竹地方檢察署檢察官偵查起
　　訴。
    理  由
一、按被告以外之人於審判外之言詞或書面陳述，除法律有規定
    者外，不得作為證據；被告以外之人於審判外之陳述，雖不
    符刑事訴訟法第159 條之1 至第159 條之4 規定，而經當事
    人於審判程序同意作為證據，法院審酌該言詞陳述或書面陳
    述作成時之情況，認為適當者，亦得為證據；當事人、代理
    人或辯護人於法院調查證據時，之有第159 條第1 項不得為
    證據之情形，而未於言詞辯論終結前聲明異議者，視為有前
    項之同意，刑事訴訟法第159 條第1 項、第159 條之5 分別
    定有明文。經查，本判決所引用下列被告以外之人於審判外
    之陳述，雖屬傳聞證據，惟檢察官、被告乙○○及其辯護人
　　於本院審理時均表示沒有意見等語（見易字第239 號卷第70
　　至72、153、154頁），且均未於言詞辯論終結前聲明異議，
　　本院審酌上開供述證據資料製作時之狀況，尚無違法不當及
　　證明力明顯過低之瑕疵，亦認為以之做為證據應屬適當，揆
　　諸前開規定，依刑事訴訟法第159 條之5 第1 項之規定，上
　　開證據資料均有證據能力。至於本院下列所引用其餘非供述
　　證據部分，檢察官、被告及其辯護人於本院均未主張排除該
　　非供述證據之證據能力，且迄本院言詞辯論終結前亦未表示
　　異議，本院審酌前揭非供述證據之取得過程亦無何明顯瑕疵
　　，且無刑事訴訟法第159 條之4 顯有不可信之情況，或其他
　　不得作為證據之情形；亦無證明力明顯過低之情形，復經本
　　院於審判程序依法進行調查，並予以當事人辯論，被告之訴
　　訟防禦權均已受保障，應認均有證據能力。
二、認定犯罪事實所憑之證據及理由：
（一）訊據被告乙○○對於有為如事實欄第一段及第二段所示竊
  　　盜犯行均坦承不諱（見易字第239 號卷第67、68、162 、
　　　163 頁），並經告訴人丙○○於警詢時指訴綦詳（見偵字
　　　第1082號卷第8、9頁、偵字第1077號卷第7、8頁），且有
　　　警員鄭淯之於109 年12月30日所出具之偵查報告2 份、指
　　　認犯罪嫌疑人紀錄表2 份、車輛詳細資料報表1 份、監視
　　　器畫面翻拍照片34幀等在卷足稽（見偵字第1082號卷第4
　　　、10至12、20、22至29頁、偵字第1077號卷第4、9至11、
　　　20至26頁），足認被告此部分自白核與事實相符而堪以採
　　　信。從而此部分事證明確，被告所為如事實欄第一段及第
　　　二段所示竊盜犯行均堪以認定，應均予依法論科。
（二）訊據被告對其於如事實欄第三段所示時地有攜帶尖嘴鉗，
　　　有取走貨架上之外套2 件、迷彩及卡其長褲3 件及鞋子3
　　　雙等情坦承不諱，惟矢口否認有何攜帶兇器竊盜未遂犯行
　　　，辯稱：當時是我先生叫我順便把尖嘴鉗帶回去，我才會
　　　放在身上，後來就去逛逛。案發當時我是在店員看得到的
　　　範圍弄的，我並沒有成功云云。又辯護人辯稱：被告有攜
　　　帶尖嘴鉗，但並沒有拿尖嘴鉗作案之意思等語。經查此部
　　　分事實業據被害人主富服裝股份有限公司新竹二店分公司
　　　（NET 新竹二店門市）員工丁○○於警詢時證述被告於如
　　　事實欄第三段所示時地有持尖嘴鉗破壞防盜磁扣，損失的
　　　是灰色外套1 件、迷彩外套1 件、深色迷彩長褲1 件、淺
　　　灰迷彩長褲1 件、卡其長褲1 件、黑色涼鞋1 雙、灰色拖
　　　鞋1 雙及黑色懶人鞋1 雙，還有7 個防盜磁扣等情明確（
　　　見偵字第1662號卷第15、16頁），並為被告於警詢及偵訊
　　　時均供述其是用尖嘴鉗破壞，有把扣子弄下來及把標籤拔
　　　起來，把防盜磁扣丟在地上，後來把衣服放在自己的購物
　　　袋內。其知悉磁扣是用來防盜，也知道拿著有磁扣的衣服
　　　走出店外，警報器會大響等情不諱（見偵字第1662號卷第
　　　13、42、43頁），且有警員蔡宜軒於110 年1 月21日所出
　　　具之偵查報告1 份、新竹市警察局第二分局東門派出所扣
　　　押筆錄1 份、扣押物品目錄表1 份、贓證物認領保管單1
　　　份及遭竊物品照片8 幀等附卷足憑（見偵字第1662號卷第
　　　12、23至26、28至31頁），此外，復有黑色尖嘴鉗1 支扣
　　　案足資佐證。被告及辯護人雖以上揭情詞置辯，惟按刑法
　　　第321 條第1 項第3 款之攜帶兇器竊盜罪，係以行為人攜
　　　帶兇器竊盜為其加重條件，此所謂兇器，其種類並無限制
　　　，凡客觀上足對人之生命、身體、安全構成威脅，具有危
　　　險性之兇器均屬之，且祇須行竊時攜帶此種具有危險性之
　　　兇器為已足，並不以攜帶之初有行兇之意圖為必要，有最
　　　高法院79年臺上字第5253號判決要旨足資參照。查被告於
　　　前開時地攜帶尖嘴鉗且已持該尖嘴鉗剪斷置放於貨架上之
　　　外套、長褲及鞋子等物上屬於防盜功能之磁扣後，正欲將
　　　該財物置於自己隨身皮包內時為被害人公司員工丁○○發
　　　覺並制止，顯見被告確已攜帶尖嘴鉗此兇器且已著手為竊
　　　盜行為，至為灼然。而被告是否係因其先生要求將尖嘴鉗
　　　帶回家是以攜帶該尖嘴鉗，暨是否基於逛逛之心態因而進
　　　去被害人公司內一節，均僅係初始被告攜帶尖嘴鉗進入被
　　　害人公司內之情形，均不妨被告已該當攜帶兇器著手為竊
　　　盜行為之構成要件至明。被告上揭所辯無非事後卸責之詞
　　　，不足採信。從而此部分事證亦臻明確，被告所為如事實
　　　欄第三段所示竊盜犯行亦洵堪認定，應予依法論科。
（三）訊據被告坦承有於如事實欄第四段所示時地取走如事實欄
　　　第四段所示財物等情，惟矢口否認有何竊盜既遂犯行，辯
　　　稱：我沒有偷到手，我是在店員的範圍下，沒有離開他們
　　　的視線云云。又辯護人辯稱：賣場係藉由防盜門以擴大實
　　　力支配，然被告在警報器響起警報聲之後就遭店員攔阻，
　　　故還在店員之實力支配之下，故此部分應該是未遂等語。
　　　經查此部分事實業據告訴人即臺灣屈臣氏個人用品商店股
　　　份有限公司北大分公司（屈臣氏門市）店長甲○○於警詢
　　　時指訴：案發當時被告要離開時，警報器發報，我們員工
　　　就馬上追出去把被告請回店內，詢問是否有商品沒有結帳
　　　。被告把偷的商品拿出來，我們也有看監視器確認就是被
　　　告偷的，我們就報警等情綦詳（見偵字第1882號號卷第11
　　　、12頁），並為被告於警詢時坦承有徒手將商品放入購物
　　　包內，現場我把這些商品交給警方查扣，警方發還給店家
　　　等情不諱（見偵字第1882號卷第8 頁背面），且有新竹市
　　　警察局第一分局扣押筆錄1 份、扣押物品目錄表1 份、遭
　　　竊物品明細資料1 份、贓物認領保管單1 份、指認照片1
　　　幀、監視器畫面翻拍照片3 幀及遭竊物品照片3 幀等附卷
　　　可稽（見偵字第1882號號卷第6 、13至20、27至29頁）。
　　　被告及辯護人雖以上開情詞置辯，然按上訴人既已將行竊
　　　所得洋酒三瓶，藏放身穿之衣服內，欲夾帶外出，顯己將
　　　該贓物置於自己實力支配之下，縱早已為人跟監，亦不影
　　　響其竊盜既遂之認定，有最高法院85年度臺上字第1766號
　　　判決意旨可資參照。查如事實欄第四段所述摩戴舒平面兒
　　　童口罩1 盒、娘家大紅麴膠囊1 盒、大裕消炎止痛膜衣錠
　　　2 盒、五洲口炎膠囊1 盒、震達等大人膠囊1 盒、永信理
　　　冒消炎噴液劑1 瓶、大正百保能感冒藥1 盒、中美優美孅
　　　油切膠囊2 盒、易利氣磁力項圈EX藍色1 盒、易利氣磁力
　　　項圈KITTY 限定版EX黑色1 盒、NAILTONE金純植萃指緣油
　　　1 瓶、NAILTONE極致八合一護甲油1 瓶及龍角散清喉直爽
　　　1 盒等物原先均放置在貨架上，處於告訴人甲○○管領支
　　　配之下，被告以竊盜之意思而拿取，並放入自己所有購物
　　　包內時，其中更將易利氣磁力項圈EX藍色1 盒、易利氣磁
　　　力項圈KITTY 限定版EX黑色1 盒NAILTONE金純植萃指緣油
　　　1 瓶、NAILTONE極致八合一護甲油1 瓶及龍角散清喉直爽
　　　1 盒等物予以拆封，顯見被告已將之置於自己實力支配之
　　　下，屬於已破壞原持有支配關係而建立新持有支配關係，
　　　甚且已有為拆封此處分行為，彰彰明甚。辯護人雖辯稱警
　　　報聲之後就遭店員攔阻，故還在店員之實力支配之下等語
　　　，然於如事實欄第四段所示商品上裝有感應磁扣，如未結
　　　帳解除，即攜帶商品欲離去，即會因警報器有所感應而導
　　　致警報聲響起，此係告訴人甲○○任職臺灣屈臣氏個人用
　　　品商店股份有限公司北大分公司所採取之防盜措施，自難
　　　依此即遽認如事實欄第四段所示商品仍屬告訴人甲○○或
　　　其同事之實力支配之下，否則如事實欄第四段所示商品已
　　　然遭被告竊得並放置在其自己所有購物包內，顯見已全然
      由被告掌控而已建立新的支配關係，實難想像告訴人甲○○或其同事又如何能對之仍具有管領支配權利而可為任何
      支配行為，是以被告及辯護人所辯均無從憑採。從而此部
　　　分事證亦臻明確，被告所為如事實欄第四段所示竊盜既遂
      犯行亦洵堪認定，亦應予依法論科。
三、按被告乙○○所持以為如事實欄第三段犯行時所用之尖嘴鉗1 
    支，係為金屬材質，並可用以剪斷防盜磁扣，是屬質地堅硬
    銳利之物，在客觀上自足以對人之生命、身體、安全構成威
    脅，當屬兇器無疑。核被告就如事實欄第一段、第二段及第
    四段部分所為，均係犯刑法第320 條第1 項之竊盜既遂罪；
    又其就如事實欄第三段部分所為，雖已著手加重竊盜行為，
    惟尚未生竊得財物之結果，是此部分所為係犯刑法第321 條
    第1 項第3 款、第2 項之攜帶兇器竊盜未遂罪，應依既遂犯
    之刑度減輕其刑。又被告所犯上開3 次竊盜既遂罪及1 次攜
    帶兇器竊盜未遂罪等罪間，均犯意各別，行為互殊，應予分
    論併罰。
四、至辯護人雖為被告之利益而辯稱：被告長期是憂鬱病患，有
    情緒之障礙，需靠藥物長期治療，其判斷能力比一般人低，
    是其符合刑法第19條後段規定之狀態，且被告之行為顯可憫
　　恕，請再依刑法59條之規定減輕其刑等語。經查被告固患有
    雙相情緒障礙症（躁鬱症）等情，有能清安欣診所110 年4
    月20日診斷證明書1 份、國軍新竹地區醫院附設民眾診療服
    務處110 年5 月17日及110 年7 月26日診斷證明書各1 份等
　　在卷可參（見易字第239 號卷第79、167 、169 頁），然細
　　繹被告於案發當時均明確知悉如事實欄第一段至第四段所示
　　物品均為他人所有財物，不能擅自取走，需支付金錢或刷卡
　　購買，且其於歷次警詢、偵訊及本院審理時對於發生時間、
　　地點及主要經過事實，均能適切闡述，對於案情之意見亦有
　　所主張，於本院審理時亦否認部分犯罪情節，且能充分陳述
　　辯解之理由，顯見被告於各次行為當時均能理解其行為之意
　　義，且具識別其行為違法性之能力，及依其辨識而為行為之
　　能力，難認有何精神障礙或心智缺陷等情，自無適用刑法第
　　19條第1 項、第2 項規定不罰或減刑其刑之餘地。再者，被
　　告前已有多次竊盜案件之前科紀錄等情，有臺灣高等法院被
    告前案紀錄表1份在卷可佐（見易字第239號卷第171至177頁
　　），本案又為4 次竊盜犯行，是以尚難認有何犯罪情狀顯可
　　憫恕，認科以法定最低刑度仍嫌過重之情形，從而辯護人此
　　部分所述難以憑採，附此敘明。
五、爰審酌被告前有多次竊盜案件之前科紀錄，已如前述，仍不
　　知慎行，不思以正道取財，卻為本案共4 次竊盜犯行，破壞
　　社會秩序及他人財產安全，實屬可議，其犯罪動機、情節、
　　手段、目的、次數、所竊取財物價值、所生危害情形、犯後
　　坦承部分犯行，且未與告訴人及被害人等達成和解或賠償損
　　害之態度，兼衡其為高中肄業之智識程度、與配偶及2 名未
　　成年子女同住、家中月收入約2 至3 萬元之家庭及生活狀況
　　等一切情狀，分別量處如附表各該編號主文欄所示之刑，及
　　分別諭知如易科罰金之折算標準，暨就拘役部分定其應執行
　　之刑，及諭知如易科罰金之折算標準，以資懲儆。
六、末按犯罪所得，屬於犯罪行為人者，沒收之；前二項之沒收
    ，於全部或一部不能沒收或不宜執行沒收時，追徵其價額；
    犯罪所得已實際合法發還被害人者，不予宣告沒收或追徵，
    刑法第38條之1 第1 項前段、第3 項、第5 項分別定有明文
    。又刑法第38條之2 第2 項規定：宣告前二條之沒收或追徵
    ，有過苛之虞、欠缺刑法上之重要性、犯罪所得價值低微，
    或為維持受宣告人生活條件之必要者，得不宣告或酌減之。
    經查被告為如事實欄第一段部分所示犯行時竊得之貝納頌咖
　　啡鋁箔包1 瓶、為如事實欄第二段部分所示犯行時竊得之咖
　　啡廣場鋁箔包1 瓶及咖哩飯餐盒1 個，雖均未據扣案，然各
　　屬其該次犯行之犯罪所得，均應依刑法第38條之1 第1 項前
　　段、第3 項之規定，予以宣告沒收，於全部或一部不能沒收
　　或不宜執行沒收時，均追徵其價額。又被告所為本案犯行有
　　宣告多數沒收之情形，爰依刑法第40條之2 第1 項規定，就
　　所宣告之多數沒收，併執行之。又被告為如事實欄第四段部
　　分所示竊盜犯行所竊得之摩戴舒平面兒童口罩1 盒、娘家大
　　紅麴膠囊1 盒、大裕消炎止痛膜衣錠2 盒、五洲口炎膠囊1
　　盒、震達等大人膠囊1 盒、永信理冒消炎噴液劑1 瓶、大正
　　百保能感冒藥1 盒、中美優美孅油切膠囊2 盒、易利氣磁力
　　項圈EX藍色1 盒、易利氣磁力項圈KITTY 限定版EX黑色1 盒
　　、NAILTONE金純植萃指緣油1 瓶、NAILTONE極致八合一護甲
　　油1 瓶及龍角散清喉直爽1 盒等物，雖亦係被告為該次竊盜
　　犯行之犯罪所得，惟業經實際合法發還告訴人甲○○等情，
　　有前開贓證物認領保管單1 份在卷可憑，爰依刑法第38條之
　　1 第5 項之規定，不予宣告沒收或追徵。又被告為如事實欄
　　第三段部分所示犯行時使用之尖嘴鉗1 支係為其配偶所有等
　　情，業據被告於本院審理時供述明確（見易字第239 號卷第
　　162 頁），顯見該尖嘴鉗並非被告所有之物，爰亦不予宣告
　　沒收，均附此敘明。
據上論斷，應依刑事訴訟法第299 條第1 項前段，刑法第320 條
第1 項、第321 條第1 項第3 款、第2 項、第51條第6 款、第41
條第1 項前段、第38條之1 第1 項、第3 項、第5 項、第40條之
2 第1 項，判決如主文。
本案經檢察官侯少卿提起公訴，檢察官高上茹及陳亭宇到庭執行
職務。
中　　華　　民　　國　　110 　年　　10　　月　　27　　日
                  刑事第一庭    法  官   楊惠芬
以上正本證明與原本無異。  
如不服本判決應於收受送達後20日內向本院提出上訴書狀，並應
敘述具體理由；其未敘述上訴理由者，應於上訴期間屆滿後20日
內向本院補提理由書（均須按他造當事人之人數附繕本）「切勿
逕送上級法院」。告訴人或被害人如對於本判決不服者，應具備
理由請求檢察官上訴，其上訴期間之計算係以檢察官收受判決正
本之日期為準。
中　　華　　民　　國　　110 　年　　11　　月　　1 　　日
　　　　　　　　　              書記官   李艷蓉
附表：
編號 犯罪事實 主                         文   1 事實欄一【原起訴書 犯罪事實欄一之（一 ）】 乙○○犯竊盜罪，處拘役貳拾伍日 ，如易科罰金，以新臺幣壹仟元折 算壹日。未扣案之犯罪所得貝納頌 咖啡鋁箔包壹瓶沒收，於全部或一 部不能沒收或不宜執行沒收時，追 徵其價額。  2 事實欄二【原起訴書 犯罪事實欄一之（二 ）】 乙○○犯竊盜罪，處拘役貳拾伍日 ，如易科罰金，以新臺幣壹仟元折 算壹日。未扣案之犯罪所得咖啡廣 場鋁箔包壹瓶及咖哩飯餐盒壹個均 沒收，於全部或一部不能沒收或不 宜執行沒收時，均追徵其價額。  3 事實欄三【原起訴書 犯罪事實欄一之（三 ）】 乙○○犯攜帶兇器竊盜未遂罪，處 有期徒刑肆月，如易科罰金，以新 臺幣壹仟元折算壹日。  4 事實欄四【原起訴書 犯罪事實欄一之（四 ）】 乙○○犯竊盜罪，處拘役伍拾捌日 ，如易科罰金，以新臺幣壹仟元折 算壹日。 

附錄本案論罪科刑法條全文：
刑法第320 條第1 項：
意圖為自己或第三人不法之所有，而竊取他人之動產者，為竊盜
罪，處五年以下有期徒刑、拘役或五十萬元以下罰金。　　　　
刑法第321 條：
犯前條第一項、第二項之罪而有下列情形之一者，處六月以上五
年以下有期徒刑，得併科五十萬元以下罰金：
一、侵入住宅或有人居住之建築物、船艦或隱匿其內而犯之。
二、毀越門窗、牆垣或其他安全設備而犯之。
三、攜帶兇器而犯之。
四、結夥三人以上而犯之。
五、乘火災、水災或其他災害之際而犯之。
六、在車站、港埠、航空站或其他供水、陸、空公眾運輸之舟、
    車、航空機內而犯之。
前項之未遂犯罰之。